臺灣臺北地方法院刑事判決　　　　　　　　　　　　九十年度交簡上字第二○三號
　　上　訴　人
　　即　被　告　丙○○
右上訴人因業務過失傷害案件，不服本院台北簡易庭中華民國九十年十月十二日所為
九十年度北交簡字第八七號第一審簡易判決（聲請簡易判決處刑案號：台灣台北地方
法院檢察署八十九年度偵字第七一三二號）提起上訴，本院管轄之第二審合議庭判決
如左：
    主  文
上訴駁回。
    事  實
一、丙○○為計程車司機，係從事駕駛業務之人，於民國八十八年十二月八日下午九
    時二十五分許，駕駛車號碼Ｂ三－四○六號營業小客車，沿台北市○○路由南往
    北方向行駛，行經台北市○○路○段、信義路五段交岔路口附近即信義路五段二
    號前，原應注意汽車臨時停車時，應依車輛順行方向緊靠道路右側，及停車向外
    開啟車門時，應注意行人、車輛、並讓其先行，且依當時情形，又無不能注意之
    情事，竟疏未注意，未緊靠道路右側臨時停車，亦未注意後方來車，即貿然使其
    後座乘客甲○○、江宏能下車，致甲○○（所涉過失傷害犯行，業經本院以九十
    年度交易字第九八號判決公訴不受理確定在案）開啟右後車門不慎撞及適沿同路
    同向由乙○○所騎乘之車號ＡＺＰ－四五六號重機車，使乙○○因而受有兩側膝
    挫傷、兩手挫傷之傷害。丙○○於肇事後隨即報警，並在警員前往現場處理時，
    承認肇事接受裁判。
二、案經乙○○訴由台灣台北地方法院檢察署檢察官偵查聲請簡易判決處刑。
    理  由
一、訊據被告丙○○固供承於前揭時、地駕車與告訴人乙○○發生車禍，致告訴人受
    傷之事實不諱，核與告訴人指訴情節相符，復有道路交通事故調查報告表附卷可
    稽，而告訴人確因本件車禍致受有兩側膝挫傷、兩手挫傷之傷害，亦有台北醫學
    院附設醫院出具之診斷證明書在卷足憑。惟被告矢口否認伊對本件事故之發生有
    過失，辯稱伊停車讓客人下車，車門是客人甲○○開啟，應由甲○○負責云云。
    惟查：按汽車臨時停車時，應依車輛順行方向緊靠道路右側；又停車向外開啟車
    門時，應注意行人、車輛、並讓其先行，行為時道路交通安全規則第一百一十一
    條第四款、第一百一十二條第一項第十五款分別定有明文。依本件卷附道路交通
    事故調查報告表之現場圖顯示，肇事路段為市區道路○○路、柏油路面乾燥、道
    路無缺陷及無障礙物、夜間有照明、光線及視距均良好，及肇事後被告所駕駛之
    營業小客車停放位置前車頭、後車尾距道路右側分別為一點三公尺、一點四公尺
    ，被告顯然未緊靠道路右側停車，且其後座乘客甲○○一開啟右後車門即撞上告
    訴人所騎乘之機車，足認被告在距撞擊點相當距離處即已預見告訴人沿同路同向
    後方直行而來，猶未注意防範。被告駕駛汽車自應注意上開安全規定，且依當時
    情形，又無不能注意之情事，竟疏未注意臨時停車應緊靠道路右側及停車向外開
    啟車門時應注意來車並讓其先行以致肇事，致告訴人受傷，為本件肇事原因，台
    北市政府警察局交通警察大隊交通事故研判表亦同此認定，被告顯有過失，至為
    明確。至甲○○於下車前未注意後方來車即貿然開啟車門，致騎乘機車行經肇事
    地點之告訴人因而人車倒地，甲○○對本件事故之發生，亦屬同有過失甚明，惟
    被告之過失責任，尚未能因甲○○與有過失而告解免，被告辯稱本件事故應由甲○○負全責云云，並無可採。又告訴人因本件車禍受傷，與被告之過失行為間有
    相當因果關係，被告過失犯行堪以認定。
二、被告為計程車司機，係從事駕駛業務之人，業據其供承在卷，核其所為，係犯刑
    法第二百八十四條第二項前段之業務過失傷害罪。被告於肇事後隨即報警，並在
    警員前往現場處理時，主動承認為肇事人，有台北市政府警察局信義分局交通分
    隊交通事故談話紀錄表、自首調查表各一件在卷可佐，係對未發覺之犯罪自首而
    受裁判，應依刑法第六十二條前段之規定減輕其刑。原審認被告被訴之犯罪行為
    事證明確，判處其拘役參拾日，如易科罰金以參佰元折算壹日，認事用法並無違
    誤，量刑亦稱適當，被告上訴仍空言否認犯罪，並無理由，應予駁回。
據上論斷，依刑事訴訟法第四百五十五條之一第一項、第三項、第三百六十八條、第
三百七十一條，判決如主文。
本案經檢察官黃東焄到庭執行職務。
中      華      民      國      九十一      年    十一    月    廿五    日
                                台灣台北地方法院交通法庭
                                      審判長  法  官  劉壽嵩
                                              法  官  鄧德倩
                                              法  官  陳婷玉
右正本證明與原本無異。
不得上訴。
                                              書記官  石幸代
中      華      民      國      九十一      年    十一    月    廿六    日
